【裁判字號】    92,上易,357
【裁判日期】    920319
【裁判案由】    賭博
【裁判全文】
臺灣高等法院刑事判決                            九十二年度上易字第三五七號
    上  訴  人  臺灣臺北地方法院檢察署檢察官
    被      告  乙○○
                甲○○
    共      同
    選任辯護人  彭國能律師
    被      告  丙○○
右列上訴人因被告賭博案件，不服臺灣台北地方法院九十一年度易字第一三六九號，
中華民國九十一年十二月二十五日第一審判決（起訴案號：臺灣臺北地方法院檢察署
九十年度偵字第二三三０八號）提起上訴，本院判決如左：
    主  文
原判決撤銷。
乙○○、甲○○共同連續意圖營利，供給賭博場所，乙○○處有期徒刑肆月，如易科
罰金，以佰元折算壹日，甲○○處有期徒刑月，如易科罰金，以佰元折算壹日
。扣案之傳真機壹臺、行動電話壹支、簽單紙、賭馬彩金中獎核對表壹張、立博國
際週中報盤表一張、賭客簽單名單壹張，均沒收。
丙○○連續在公眾得出入之場所賭博財物，處罰金伍仟元，如易服勞役以佰元折算
壹日。
    事  實
一、乙○○與甲○○基於意圖營利之概括犯意聯絡，自民國（下同）八十八年某日起
    ，由乙○○承租坐落於臺北市○○○路○段二三號五樓之公眾得出入之場所作為
    賭博場所，並以不固定之代價僱用甲○○負責收取賭金及發放獎金，二人共同聚
    集丙○○等不特定多數人多次參與香港賽馬及澳門足球賽之下注賭博，每投注新
    台幣（下同）一萬元，乙○○則從中抽取三百元至五百元不等牟利，丙○○則基
    於在公眾得出入之場所賭博財物之概括犯意，自八十八年某日起，前往上址簽賭
    ，迨至九十年十月三十日下午四時許，丙○○持簽單前往賭博之際，為警查獲上
    情，並扣得乙○○所有供賭博用之傳真機一台、行動電話一支、簽單三紙、賭馬
    彩金中獎核對表一張、立博國際週中報盤表一張、賭客簽單名單一張。
二、案經臺北市警察局中山分局移請臺灣臺北地方法院檢察署檢察官聲請簡易判決處
    刑，經臺灣臺北地方法院士林簡易庭認不宜以簡易判決處刑，而移由臺灣臺北地
    方法院刑事庭適用通常程序審理。
    理  由
壹、被告乙○○、甲○○部分：
一、被告乙○○承租上址充為公眾得出入之場所，並以不固定之代價僱用被告甲○○
    負責收取賭金及發放獎金，二人共同聚集被告丙○○等不特定多數人多次參與香
    港賽馬及澳門足球賽之下注賭博，每投注一萬元，被告乙○○則從中抽取三百元
    至五百元不等牟利，而被告乙○○亦不定期給付被告甲○○一、二千至七千元佣
    金，被告乙○○亦有下注賭博之事實，迭據被告乙○○、甲○○於警訊與檢察官
    偵查時坦承不諱（見偵查卷第八頁背面至十頁、第十二頁警訊筆錄、第四十八頁
    、第五十八頁背面訊問筆錄），並有屬被告乙○○所有之傳真機一台、行動電話
    一支、簽單三張、賭馬彩金中獎核對表一張、立博國際週中報盤表一張、賭客簽
    賭名單一張可證。雖被告乙○○於本院審理時翻異供稱：伊只幫忙賭客打電話下
    注賭博，亦幫賭客收下注的賭金及將贏錢匯到臺灣的彩金交給賭客，賭客贏錢時
    會請伊吃飯、喝茶或分紅包括傳真費、電話費有時一、二千元，有時三、五千元
    給伊，伊未抽佣金，所謂一萬元抽五百元不是指佣金，而是指電話費、傳真機的
    費用，並無僱用甲○○，故無為營業云云。被告甲○○亦辯稱：伊無向丙○○收
    過錢，亦非受僱於乙○○，因伊住在他旁邊，受他囑託去幫他收賭金或發放獎金
    ，係居於朋友立場幫忙他，並無任何對價或僱用關係，而他贏錢時，居於朋友立
    場給伊吃紅或請伊吃飯云云。惟查：
（一）被告乙○○之租住處雖係投注電話之撥出地，且被告丙○○自承確係在台北市
      交付賭金予被告乙○○（見偵查卷第十三頁背面），而被告甲○○亦自承係在
      台北市各處替被告莫德收賭金（見偵查卷第十三頁、四八頁背面、五十八頁背
      面），且被告乙○○亦委請被告甲○○製作扣押之賭客名單三紙，此據被告甲○○供明在卷（見偵查卷第二二頁）。而上開賭客名單中，「華拉」、「馬拉
      加」等是表示足球隊的名稱，至於附於偵查卷內第十四頁、第十六頁之簽單「
      帕爾馬」等也是足球隊的名字，除以黑筆劃分表格，係乙○○要甲○○抄錄之
      賭客名單，打「ˇ」記號者，均於九十年十月二十九日收取或交付輸贏之賭金
      ，已訊明於筆錄中（見原審卷第三七頁、偵查卷第二二頁），是以賭金之交付
      均係在台北市。
（二）又被告丙○○等賭客既係在被告乙○○之租住處委其電話下注賭博，且在台北
      市交付賭金，而查獲當天被告丙○○係至該地簽賭，此有台北市政府警察局中
      山分局長春所臨檢紀錄表乙紙在卷可稽（見偵查卷第六頁），另被告乙○○亦
      自承確有抽取佣金（見偵查卷第四八頁背面）。被告乙○○、甲○○之共同選
      任辯護人雖辯護稱：本案進行簽賭下注之地點係在香港、澳門，被告乙○○、
      甲○○在台灣之行為，僅屬從事賭博之預備行為，不為罪云云，容有誤會。
二、綜上各情，被告乙○○、甲○○犯罪事證明確，所辯均不足採，自應依法論科。
貳、被告丙○○部分：
    訊據被告丙○○於右揭犯罪時地簽賭之事實，業據其先後於警訊、偵查、原審及
    本院審理中均坦承不諱，復有乙○○所有供經營簽單三張為證，復經乙○○於原
    審供稱：被告丙○○的代號為「的」，因為他的英文名字為ＤＡＢＹ，所以用廣
    東發音的「的」代替等語（見原審卷第三二頁）。被告丙○○賭博犯行，罪證明
    確，應依法論科。
、核被告乙○○所為，係犯刑法第二百六十六條第一項前段之在公眾得出入之場所
    賭博財物罪、同法第二百六十八條之意圖營利供給賭博場所罪及聚眾賭博罪；被
    告甲○○所為，係犯同法第二百六十八條之意圖營利供給賭博場所罪及聚眾賭博
    罪；被告丙○○所為，係犯同法第二百六十六條第一項前段之在公眾得出入之場
    所賭博財物罪。本件被告乙○○與甲○○就意圖營利供給賭博場所罪及聚眾賭博
    罪，均有犯意之聯絡及行為之分擔，均為共同正犯。被告三人所犯上開之罪，均
    時間緊接，所犯構成要件相同，顯係基於概括犯意反覆為之，均應依連續犯之規
    定分別論以一罪。被告乙○○所犯在公眾得出入之場所賭博財物罪，意圖營利供
    給賭博場所罪及聚眾賭博罪，為一行為而觸犯三罪名，屬想像競合犯，應從情節
    較重之意圖營利供給賭博場所處斷。被告甲○○所犯意圖營利供給賭博場所罪及
    聚眾賭博罪，亦為一行為而觸犯二罪名，為想像競合犯，從一重之意圖營利供給
    賭博場所罪處斷。被告甲○○所犯意圖營利供給賭博場所部分，檢察官雖未起訴
    ，惟與被告甲○○所犯意圖營利聚眾賭博部分，有想像競合犯之裁判上一罪關係
    ，為起訴效力所及，依審判不可分原則，本院自得併予審理，併予明。
肆、原審未予詳查，遽認被告乙○○、甲○○、丙○○之犯罪不能證明，而為被告乙○○、甲○○、丙○○無罪之諭知，尚有未洽。檢察官上訴意旨執此指摘原判決
    不當，為有理由，自應由本院將原判決撤銷改判。爰分別審酌被告乙○○不思以
    正當工作獲取財產，竟經營香港賽馬及澳門足球下注賭博，供人簽賭財物，以從
    中獲取不法利益，助長社會僥倖心理，影響正常之社會經濟活動，及被告乙○○
    、甲○○、丙○○尚無犯罪前科，犯罪動機、目的、手段及犯罪後之態度等一切
    情狀，分別量處如主文第二、三項所示之刑，並分別諭知易科罰金、易科勞役之
    折算標準。至扣案之之傳真機一台、行動電話一支、簽單三張、賭馬彩金中獎核
    對表一張、立博國際週中報盤表一張、賭客簽單名單一張，為被告乙○○所有供
    犯本件賭博罪所用之物，爰依刑法第三十八條第一項第二款之規定沒收之。
據上論斷，應依刑事訴訟法第三百六十九條第一項前段、第三百六十四條、第二百九
十九條第一項前段，刑法第二十八條、五十六條、第二百六十八條、第二百六十六條
第一項前段、第五十五條、第四十一條第一項前段、第四十二條第二項、第三十八條
第一項第二款，罰金罰鍰提高標準條例第一條前段、第二條，判決如主文。
本案經檢察官劉斐玲到庭執行職務。
中      華      民        國       九十二    年    三    月     十九    日
                              臺灣高等法院刑事第十五庭
                                  審判長法  官  房  阿  生
                                        法  官  蔡  光  治
                                        法  官  雷  元  結
右正本證明與原本無異。
不得上訴。
                                        書記官  黃  德  煌
中      華      民      國    九十二    年      三      月      十九    日
附錄：本案論罪科刑法條全文
刑法第二百六十六條
在公共場所或公眾得出入之場所賭博財物者，處一千元以下罰金。但以供人暫時娛樂
之物為賭者，不在此限。
當場賭博之器具與在賭檯或兌換籌碼處之財物，不問屬於犯人與否，沒收之。
刑法第二百六十八條
意圖營利，供給賭博場所或聚眾賭博者，處三年以下有期徒刑，得併科三千元以下罰
金。


司法院資訊處製作；財團法人民間司法改革基金會備份。
